# 股东以房屋建筑物、土地及机器设备增资需要执行哪些审验程序？

提问人：洋酒 时间：2012-11-14 08:55:45
股东以房屋建筑物、土地及机器设备增资需要执行哪些审验程序？

回答人：chenyiwei
这在验资准则指南中已有明确规定，你所在的事务所应该有相关的验资操作规程，请查找。